臺灣高等法院高雄分院刑事判決　　　 100年度交上易字第38號
上　訴　人　臺灣屏東地方法院檢察署檢察官
被　　　告　蕭秀真
上列上訴人因被告過失傷害案件，不服臺灣屏東地方法院99年度
交易字第195 號中華民國100 年1 月12日第一審判決（聲請簡易
判決處刑案號：臺灣屏東地方法院檢察署99年度偵字第7358號）
，提起上訴，本院判決如下：
     主  文
上訴駁回。
     理  由
一、按不服地方法院之第一審判決而上訴者，應向管轄第二審之
    高等法院為之，上訴書狀應敘述具體理由，刑事訴訟法第36
    1 條第1 項、第2 項定有明文。而所謂不服第一審判決之具
    體理由，必係依據卷內既有訴訟資料或提出新事證，指摘或
    表明第一審判決有何採證認事、用法或量刑等足以影響判決
    本旨之不當或違法，而構成應予撤銷之具體事由，始克當之
    ；倘僅泛言原判決認定事實錯誤、違背法令、量刑失之過重
    或輕縱，而未依上揭意旨指出具體事由，皆難謂係具體理由
    ，俾與第二審上訴制度旨在請求第二審法院撤銷、變更第一
    審不當或違法之判決，以實現個案救濟之立法目的相契合，
    並節制濫行上訴。又第二審法院認為上訴書狀未敘述理由或
    上訴有刑事訴訟法第362 條前段之情形者，應以判決駁回之
    ，同法第361 條第2 項、第367 條前段定有明文。是上訴書
    狀全未敘述理由者，應先命補正；已敘述理由但不具體者，
    毋庸命補正，應由第二審法院以判決逕予駁回上訴，未依法
    駁回者，有受理訴訟不當之違法，此有最高法院24年度總會
    決議第93號提案(四)可資參照，及該院所著97年台上字第892
    號、第3889號判決，足資參考。
二、本件上訴人即檢察官於民國100 年1 月26日收受原審送達判
    決後，在上訴期間內向本院提起上訴，其上訴書意旨引用告
    訴人羅金請求上訴之理由略以：被告蕭秀真駕駛自小客車，
    有轉彎車未讓直行車先行之過失，為肇事主因，惟其於偵查
    中仍辯稱：「我車子有停住要等他過去再動，結果就聽到碰
    一聲；我的印象中我有停下來」云云，顯有避重就輕，未完
    全坦承犯行之情形，且至今未能與告訴人達成和解，犯後態
    度可議；又告訴人因本件車禍受有頭部外傷合併腦震盪、胸
    挫傷、左足踝擦挫傷及腰挫傷等傷害，對告訴人造成之身心
    影響非輕，原審僅量處被告拘役50日，顯然過輕等語，有其
    上訴書在卷可稽（見本院卷第4 頁）。
三、按刑之量定，係實體法上賦予法院得為自由裁量之事項，倘
    其未有逾越法律所規定之範圍，或濫用其權限，即不得任意
    指摘為違法，以為上訴之理由，亦有最高法院75年台上字第
    7033號判例足資遵循。準此，關於就被告量刑之重輕，係實
    體法上賦予法院得為自由裁量之事項，如其未有逾越法律所
    規定之範圍，或濫用其權限之情形，尚不得據此以原判決之
    量刑有違比例原則、平等原則等一般法律原則，而認原判決
    之量刑為不當或違法。經查，原審核被告蕭秀真所為，係犯
    刑法第284 條第1 項前段之過失傷害罪。又於本案車禍發生
    後，在前述犯行未有偵查犯罪職權之機關或公務員發覺前，
    即主動向前來現場處理之員警承認其為肇事者而接受裁判等
    情，有原審公務電話紀錄1 紙（見原審卷第40-2頁）附卷可
    參，並依刑法第62條前段規定，減輕其刑。復爰審酌被告因
    駕車疏忽而肇事，致被害人羅金受有頭部外傷併腦震盪、胸
    挫傷、左足踝擦挫傷、腰挫傷等傷害，造成被害人之損害，
    所為自屬可議，惟念及被告於犯罪後已知坦承犯行，犯後態
    度尚可，且於原審審理中一再表示願意賠償被害人羅金之損
    失，然因被害人所要求之金額太高而無法達成和解，並攜帶
    保險公司人員陳泰元到庭說明，以佐其說，有原審99年12月
    29日審判筆錄（見原審卷第36頁）附卷可稽，足認其前揭所
    述，應堪採信，且被告並無犯罪前科，有臺灣高等法院被告
    前案紀錄1 份在卷可參，兼衡及其智識、被告過失態樣及程
    度等一切情狀，量處拘役50日，並諭知以新臺幣1000元折算
    1 日之易科罰金標準。其所為上開論敘，經核並無違背經驗
    法則或論理法則，量刑亦屬允當，尚無不當或違法之處。
四、檢察官循告訴人之請求而援引聲請上訴狀之理由，據為提起
    本件上訴，上訴意旨僅係就原審得依職權自由裁量之量刑事
    項，指摘原審量刑失出之不當，惟並未依據卷內既有訴訟資
    料或提出新事實、新證據指出原判決有何不當或違法而足以
    影響判決本旨，並構成應予撤銷之具體指摘事由，顯屬未敘
    述具體理由。按之上開規定，檢察官之上訴要屬違背法律上
    之程式，自應由本院依同法第367 條前段、第372 條規定，
    不經言詞辯論逕行判決如主文。
中    華    民    國   100    年    3     月    18    日
                刑事第三庭    審判長法官  莊崑山
                                  法  官  吳進寶
                                  法  官  莊松泉
以上正本證明與原本無異。
本件判決不得上訴。
中    華    民    國   100    年    3     月    18    日
                                  書記官  葉淑華